# 请教陈版，预计负债事后调整事项

提问人：mengxingfly 时间：2020-07-25 08:05:08
公司为家电行业，三包期两年，在 15 年按照收入5%的比例计提了质量保证金，（假设计提时公司知道该比例也许不足以弥补后续发生的售后服务费），在 17 年审计的时候，会计师根据实际发生的售后服务费对 15 年进行了补提。
陈版， 17 年审计调整的数据是调整到 15 年还是计入当期比较合适；若计入 15 年，是作为会计差错进行处理吗；若计入 17 年，是会计政策变更吗（公司计提比例一直未变，均为5%）

回答人：chenyiwei
既然“假设计提时公司知道该比例也许不足以弥补后续发生的售后服务费”，则说明在当初 2015 年计提时，管理层已经知道或者应当知道其所作出的会计估计“由于重大人为过失或舞弊等原因，未能合理使用前期报表编报时已经存在且能够取得的可靠信息，导致前期会计估计结果未恰当反映当时情况”，因此应作为前期差错处理。如果影响重大的，应追溯重述前期比较数据。并且，应当据此修正以后年度的计提比例。